臺灣板橋地方法院刑事判決　　　　　　　　　　　　　九十三年度訴字第六二四號
　　公　訴　人　臺灣板橋地方法院檢察署檢察官
　　被　　　告　丑○○
　　被　　　告　子○○
　　被　　　告　甲○○
　　右三人共同
　　選任辯護人　蔡明熙律師
右列被告等因違反槍砲彈藥刀械管制條例等案件，經檢察官提起公訴（九十二年度偵
字第一一四○一號），本院判決如左：
    主      文
丑○○、子○○、甲○○共同未經許可，持有可發射子彈具有殺傷力之改造手槍，各
處有期徒刑貳年，併科罰金新臺幣肆萬伍仟元，罰金如易服勞役，皆以新臺幣玖佰元
即銀元佰元折算壹日；均緩刑伍年。扣案之改造４５手槍（槍枝管制編號：000
0000000號）壹枝沒收。
    事      實
一、丑○○（綽號「苦瓜」）係位於臺北縣新莊市○○○路六十一號「福海餐廳」之
    員工，因曾對同餐廳工作之同事壬○○有肢體碰觸之騷擾動作，並誇口下藥迷姦
    壬○○，經壬○○將上情告知其未婚夫寅○○，寅○○即於民國九十二年五月十
    二日先以電話聯繫福海餐廳負責人乙○○，表示欲找綽號「苦瓜」之人理論，乙○○隨即告知丑○○此事，丑○○惟恐寅○○對伊不利，遂要其胞弟子○○帶人
    持槍彈至餐廳，經子○○通知甲○○後，丑○○、子○○、甲○○三人即基於共
    同持有其他可發射子彈具有殺傷力之改造手槍、制式子彈及以槍彈傷害他人之犯
    意聯絡，由甲○○負責攜帶槍彈至該餐廳，嗣於該日二十二時三十分許，寅○○
    帶同友人卯○○、辛○○、丙○○與庚○○等人進入前開餐廳一樓，由寅○○質
    問丑○○有關壬○○所稱情形之際，適甲○○以手提包攜帶其他可發射子彈具有
    殺傷力之銀色改造４５手槍（槍枝管制編號：0000000000號，其內裝
    填具殺傷力之制式子彈一枚）一枝及不具殺傷力之黑色玩具烏茲衝鋒槍（槍枝管
    制編號：0000000000號）一枝前往該餐廳，並於該餐廳門口，將上開
    不具殺傷力之黑色玩具烏茲衝鋒槍交予子○○，甲○○則持該枝裝填有具殺傷力
    之制式子彈一枚之具殺傷力之改造４５手槍，隨子○○先後進入該餐廳一樓，丑
    ○○見狀以臺語脫口而出：我還沒有這麼早叫你們進來，就全部跑進來等語後，
    隨即與子○○、甲○○承前犯意聯絡，由子○○持該烏茲衝鋒槍，在一旁警戒並
    吆喝：將鐵門拉下，一個都不許走等語，甲○○則以臺語向丙○○說：你是誰，
    你是誰等語，並以其所持之改造４５手槍槍托部分敲擊丙○○之頭部，再朝丙○○之左大腿射擊一發子彈，致丙○○受有兩側之腿槍傷併左腿肌肉斷裂出血、血
    腫及右腿神經瘀青受傷，術後右腿肌肉萎縮等傷害，丑○○、子○○、甲○○等
    三人於槍擊後分別逃離現場。嗣為警於現場一樓冰箱旁扣得上開已擊發之彈頭一
    顆，並於九十二年六月四日四時二十五分許，由甲○○攜帶上開改造四五手槍及
    玩具烏茲衝鋒槍各一枝向警方投案，而扣得該二枝槍枝。
二、案經丙○○訴由臺北縣政府警察局新莊分局報請臺灣板橋地方法院檢察署檢察官
    偵查起訴。
　　理　　　由
壹、證據能力
    按被告以外之人於審判外之言詞或書面陳述，除法律有規定者外，不得作為證據
    ，刑事訴訟法第一百五十九條固有明文。惟被告以外之人於審判外之陳述，雖不
    符同法第一百五十九條之一至之四之規定，而經當事人於審判程序同意作為證據
    ，法院審酌該言詞陳述或書面陳述作成時之情況，認為適當者，亦得為證據。又
    當事人、代理人或辯護人於法院調查證據時，知有第一百五十九條第一項不得為
    證據之情形，而未於言詞辯論終結前聲明異議者，視為有前項之同意，此亦據同
    法第一百五十九條之五規定甚明。查本案證人丙○○、乙○○、癸○○、己○○
    、庚○○、戊○○、卯○○、寅○○、廖永智、壬○○、李謝菊金、辰○○、辛○○於警詢中之證述，均為審判外之陳述而屬傳聞證據，其中丙○○於九十三年
    六月十一日意外溺死之情，有臺灣士林地方法院檢察署九十三年六月十六日甲字
    第一七○號相驗屍體證明書一紙附卷可稽（見本院卷第一七六頁），而符合刑事
    訴訟法第一百五十九條之三第一款之規定，其餘證人乙○○等人部分均不符合刑
    事訴訟法第一百五十九條之三之規定，惟被告丑○○、子○○、甲○○等三人就
    前開證人於審判外之陳述，於本院審理時當庭表示同意引為證據（見本院卷第二
    五五頁），並經本院審酌其陳述作成時之情況，核無違法取證及證明力明顯過低
    之瑕疵，亦認以之作為證據為適當，故依前開規定，上開證人丙○○、乙○○、
    癸○○、己○○、庚○○、戊○○、卯○○、寅○○、廖永智、壬○○、李謝菊
    金、辰○○、辛○○於審判外之陳述，自得為證據。另證人戊○○於偵查時在檢
    察官面前所為之陳述，已依法具結其證言（見九十三年度偵字第一一四○一號偵
    查卷第二三六頁），且查無證據足認證人戊○○於偵查時之證述有顯不可信之情
    況，依刑事訴訟法第一百五十八條之三、第一百五十九條之一第二項規定，亦有
    證據能力，合先敘明。
貳、實體方面
一、右揭犯罪事實，業據被告丑○○、子○○、甲○○等三人於本院審理時坦承不諱
    ，而被告丑○○如何因事先知悉寅○○欲找其理論之事，預先透過其弟即被告子
    ○○連絡被告甲○○後，被告三人共同基於持槍傷人之犯意聯絡，由被告甲○○
    攜帶槍彈至餐廳持槍傷人之事實，核與證人戊○○即福海餐廳負責人乙○○之女
    於偵查時證稱：綽號「苦瓜」之丑○○事前知道有人要找他等語相符（見九十三
    年度偵字第一一四○一號偵查卷第二三九頁）；復經證人癸○○即被告三人事發
    當時在現場之友人於警詢時證稱：九十二年五月十二日二十二時三十分時，我確
    實在福海餐廳吃飯，當日我自苗栗到新莊，中途遇見子○○，就一起至甲○○開
    機車店有事先走，接著己○○、子○○二人也說要用機車先走等語明確（同上偵
    查卷第十八、十九頁），核與證人己○○於警詢時證稱：案發時是我當天第二次
    到該餐廳，當時我正好要開門進入該餐廳，未進去就聽到一聲槍響，於是我跑回
    車上，過沒多久就見子○○和甲○○二人倉促回到車上，隨即我們三人就離開現
    場，回到甲○○位於新莊市之機車行。．．當日第一次去福海餐廳是在九十二年
    五月十二日十九時三十分許，應子○○邀約去吃晚餐，．．甲○○大約在二十時
    左右先離開，我於二十時三十分許，因要交甲○○訂的新機車，就請子○○開車
    時，子○○說「苦瓜」店裡好像出事，要我和他過去看看，等甲○○到店後方換
    衣服就過去餐廳，由子○○開休旅車載我和甲○○直接去餐廳。．．到達現場後
    ，子○○和甲○○立刻就下車往餐廳方向走去，（不久）我也下車往餐廳走去，
    才剛走到門口就聽見裡面有爭執聲，隨即就聽見一聲槍響，我就跑回車上。．．
    是在子○○、甲○○二人進入餐廳約五、六秒後聽見槍響聲。．．甲○○下車前
    往餐廳時，我有見到甲○○右腰際前方鼓鼓的有攜帶物品等語相符（同上偵查卷
    第二十八頁反面、二十九、三十頁）。
二、再被告三人如何推由甲○○持上開改造手槍及子彈射傷丙○○，致其受有如事實
    所載之傷害及子○○持黑色玩具烏茲衝鋒槍在現場之事實，亦經證人即告訴人丙○○於警詢時指述：當日我與朋友卯○○、寅○○、辛○○、庚○○在福海餐廳
    喝酒聊天，．．寅○○問「苦瓜」（即被告丑○○）是否曾說要用藥迷昏寅○○
    之未婚妻壬○○，「苦瓜」說沒有，．．於是撥電話給壬○○來店內對質，在等
    待約三分鐘時，「苦瓜」向進來的多名成年男子以臺語說：「我沒叫你們那麼早
    來，你們怎麼這麼早就跑進來」，接著其中一位拿銀色手槍的男子喊著是不是我
    ，就拿槍打我頭部及向我左腿開一槍。．．另有一人持黑色中型手槍。．．槍擊
    我的人留中分頭髮等語，又稱：子○○就是在福海餐廳雙手持烏茲槍（黑色）的
    人等語（同上偵查卷第三十七頁反面、三十八、三十九頁）；核與目擊證人庚○○即告訴人丙○○之友人於警詢時證稱：寅○○邀我們去福海餐廳喝酒，我另外
    又約了丙○○一同前往，．．我與丙○○到門口時，我目睹一人年約二十五歲之
    槍枝，朝丙○○的腿部開槍等語，次稱：當時共有二人各拿一枝槍，一枝銀色、
    一枝黑色的槍枝等語，又稱：子○○是第一個衝進案發地點，位置是站在丙○○
    右前方而雙手持一枝黑色槍枝（類似烏茲衝鋒槍），用臺語喊：把門關起來，一
    個也不要讓他們跑掉等語（同上偵查卷第四十五頁反面、四十七、五十頁）；目
    擊證人乙○○即福海餐廳之負責人於警詢時證述：丙○○是與他的朋友一行人大
    約六人於案發前就先進入我經營的餐廳內飲酒，其中我只認識丑○○，之後有二
    名男子從外面衝進我店內，突然間我聽見一聲槍響等語相符（同上偵查卷第三十
    三頁）；再據證人戊○○於警詢時證述：二名男子手持黑色及銀色手槍，丙○○
    跟著進店內，他們就一直走到櫃臺前，持銀色手槍男子就持手槍往丙○○頭上敲
    下去，再朝其膝蓋附近開了一槍等語，復於警詢及偵查中證稱：子○○就是當時
    持烏茲槍之人等語，又稱：拿銀色槍的說是誰是誰，沒人回答，他就朝丙○○頭
    部打並開槍，黑色槍的人說把鐵門關上。．．丑○○跟拿槍的人說：我沒叫你們
    進來，你們那麼早進來做什麼等詞（同上偵查卷第五十六頁反面、五十八頁反面
    、二三八頁）；證人卯○○即告訴人丙○○之友人於警證時證述：我當時看到丙○○跟庚○○走到店門口打行動電話，然後丙○○走到店內大門就被用槍托敲擊
    頭部，再被用槍擊左大腿等語（同上偵查卷第六十一頁）；證人寅○○於警詢時
    證稱：我聽到槍聲時，有看到其中一名男子手持一枝小小的銀色手槍等語明確（
    同上偵查卷第七十一頁）。另被告甲○○、子○○經檢察官送請法務部調查局測
    謊，以控制問題法及混合問題法就被告甲○○稱：案發時其有持槍及案發時其有
    持槍射擊之問題，經測試無情緒波動之反應，研判未說謊；被告子○○所稱：案
    發時其未持槍之問題，經測試呈情緒波動之反應，研判有說謊等情，有該局九十
    二年七月七日調科參字第○九二○○二二三三三○號測謊報告書一紙及測謊鑑定
    過程參考資料一份（同上偵查卷第二四一頁、本院卷第一○九至一三○頁）在卷
    足參。此外，復有現場照片十二幀、扣案槍枝照片二幀、丑○○之福海餐廳員工
    名片一紙、亞東紀念醫院九十二年六月二十日診字第六三九四號甲種診斷證明書
    一紙、該院九十三年四月三十日亞歷字第○九三六四一○一七五號函及附件丙○○之病歷、Ｘ光片七張（同上偵查卷第一○六、一○七、一一五至一一八、一八
    三頁，本院卷第四十四至五十五頁）附卷可稽，及扣案之改造４５手槍、玩具烏
    茲衝鋒槍各一枝及已射擊之彈頭一顆可資佐證，而上開扣案槍枝二枝及彈頭一顆
    經送內政部警政署刑事警察局鑑驗結果，認送鑑４５手槍一枝（槍枝管制編號：
    0000000000號），研判係由仿SIG SAUER廠半自動手槍製造之金屬玩
    具手槍，換裝口徑九ｍｍ×十九制式金屬槍管改造而成之改造手槍，機械性能良
    好，可擊發適用子彈，認具殺傷力；送鑑烏茲衝鋒槍一枝（槍枝管制編號：00
    00000000號），認係仿Heckler and Koch廠衝鋒槍外型製造之玩具長槍
    ，以電能驅動馬達帶動活塞壓縮氣體為發射動力，經實際試射，其發射動能甚微
    ，認不具殺傷力乙節，有該局九十二年七月二十一日刑鑑字第○九二○一○六八
    三九號槍彈鑑定書一份在卷可稽，足認被告自白與事實相符。又前開槍彈鑑定報
    告，雖認經拆解送鑑改造４５手槍之槍管組裝於適用制式手槍（以色列製IMI 廠
    JERICHO 941型）上試射，其試射彈頭，經以比對顯微鏡比對法與扣案口徑九ｍ
    ｍ制式子彈彈頭一顆比對結果，其來復線特徵紋痕不足，無法判定係由該槍枝所
    擊發等語，然扣案彈頭一顆，確係員警於案發現場採獲，此有九十二年度槍保管
    字一一九號保管清單、臺北縣政府警察局新莊分局九十三年五月十三日新警刑字
    第○九三○○一四四二八號函、九十三年六月十四日新警刑字第○九三○○一九
    一一一號函、九十二年六月十日新警三刑鑫字第九二一○○一六二二六之一號刑
    事案件證物採驗紀錄表各一紙存卷可考（見本院卷第六九、七十、七十五、七十
    六頁），且該彈頭之口徑亦為九ｍｍ，與扣案改造４５手槍之槍管相符，自堪認
    扣案彈頭一顆確係被告甲○○於前揭時地，以該改造４５手槍射傷告訴人丙○○
    所擊發之制式子彈無疑。本件事證已臻明確，被告三人犯行均堪認定，應依法論
    科。
三、至證人即告訴人丙○○、庚○○、戊○○、乙○○雖均曾於九十二年六月四日以
    後之警詢時一度指稱：持槍射擊之人並非被告甲○○，及被告子○○當時所持之
    黑色槍枝並非扣案之黑色玩具烏茲衝鋒槍等語，然其等於事發翌日即九十二年五
    月十三日之警詢時均證稱：持槍射擊之人係中分頭，體型與丙○○相當；而另名
    所持之黑色槍枝係類似烏茲衝鋒槍等語，核與被告甲○○、子○○、丑○○供稱
    ：甲○○於案發當時之髮型係中分、體型與傷者相當及子○○當日所持之槍枝係
    扣案之黑色玩具烏茲衝鋒槍等語相符，且證人丙○○、庚○○、戊○○、乙○○
    於案發翌日，記憶應較為清晰，其於案發翌日所為證述，自較案發月餘後所為陳
    述，較為真切可信而足採，則其於案發月餘後所為非甲○○開槍傷人及子○○所
    持槍枝部分之證詞，核與事實不符，本院不予採信。又被告甲○○雖於警詢時供
    稱其係自首云云，惟按對於未發覺之罪自首而受裁判者，減輕其刑，刑法第六十
    二條前段定有明文。該條所謂未發覺之罪，係指有偵查犯罪職權之公務員，不知
    有犯罪之實實，或雖知有犯罪事實，而不知犯罪人為何人者，均屬之，最高法院
    二十六年渝上字第一八三九號著有判例可資參照。查警方在被告甲○○於九十二
    年六月四日四時二十五分許，攜槍到案前，已於案發翌日（即九十二年五月十三
    日）凌晨，經證人即告訴人丙○○指述而發覺綽號「苦瓜」之人與多名不詳姓名
    年籍之成年男子於案發現場共同持槍對人射擊，又於同年五月二十八日確定被告
    丑○○、子○○涉案等情，及證人癸○○、己○○亦分別於九十二年六月四日『
    零時三十分許、同日一時許』，接受員警詢問時，證稱被告甲○○涉嫌持槍傷人
    乙節（同上偵查卷第十九、二十九、三十頁、三十七頁反面、三十八、三十九、
    四十頁），足見在被告甲○○主動於九十二年六月四日『四時二十五分許』，攜
    槍向警方投案之前，警方已確知被告丑○○、子○○、甲○○均涉有前揭犯罪事
    實，是以被告甲○○雖係主動與警方聯繫而投案，核與刑法第六十二條前段所規
    定之自首要件不合，併予敘明。
四、查被告三人推由被告甲○○未經許可，持前開具殺傷力之改造４５手槍一枝及制
    式子彈一枚而開槍射擊傷害他人之行為，核其三人所為，均係犯槍砲彈藥刀械管
    制條例第十一條第四項未經許可持有其他可發射子彈具有殺傷力之改造手槍罪、
    同條例第十二條第四項之未經許可持有子彈罪及刑法第二百七十七條第一項之傷
    害罪。被告三人就上開三罪，有犯意之聯絡及行為之分擔，為共同正犯。其以一
    行為同時持有槍枝及子彈，為想像競合犯，應依刑法第五十五條規定，從較重之
    未經許可持有其他可發射子彈具有殺傷力之改造手槍罪。又被告三人所犯未經許
    可持有其他可發射子彈具有殺傷力之改造手槍罪與傷害罪間，有方法結果之牽連
    關係，應依刑法第五十五條規定，從較重之未經許可持有其他可發射子彈具有殺
    傷力之改造手槍罪。爰審酌被告三人明知槍枝對於社會治安危害重大，竟仍未經
    許可持以射傷他人，對社會治安破壞非輕，惟念及犯後坦承犯行，態度尚佳，並
    與告訴人丙○○之父親丁○○達成和解（告訴人前於九十三年六月十一日意外死
    亡）等一切情狀，量處如主文所示之刑，罰金部分並諭知易服勞役之折算標準，
    以示懲儆。又被告丑○○雖曾因違反麻醉藥品管理條例案件，經本院以八十二年
    度訴字第四三二號判決判處有期徒刑四月確定，並於八十二年八月三日易科罰金
    執行完畢，惟其於執行完畢五年以內，未再受有期徒刑以上刑之宣告；被告子○○、甲○○等二人則均未曾受有期徒刑以上刑之宣告，其等三人因一時失慮，致
    罹刑典，事後已坦承犯行，深具悔意，並與告訴人父親丁○○達成和解，賠償所
    受損害，經此偵審程序及刑之宣告等教訓後，應知警惕而無再犯之虞，本院認所
    宣告之刑以暫不執行為適當，爰分別依刑法第七十四條第二款、第一款之規定，
    併予宣告緩刑五年，以啟自新。扣案之改造４５手槍（槍枝管制編號：0000
    000000號）一枝為違禁物，不問屬於犯人與否，應依刑法第三十八條第一
    項第一款之規定宣告沒收。另扣案之彈頭一顆，已經被告甲○○擊發而不具殺傷
    力，又扣案之黑色玩具烏茲衝鋒槍（槍枝管制編號：0000000000號）
    一枝，亦無殺傷力（此有卷附槍彈鑑定報告一份可佐），均非違禁物，爰不併為
    沒收之諭知，附此敘明。
據上論斷，應依刑事訴訟法第二百九十九條第一項前段，槍砲彈藥刀械管制條例第十
一條第四項、第十二條第四項，刑法第十一條前段、第二十八條、第二百七十七條第
一項、第五十五條、第四十二條第二項、第七十四條第一款、第二款、第三十八條第
一項第一款，罰金罰鍰提高標準條例第一條前段、第二條，現行法規所定貨幣折算新
臺幣條例第二條，判決如主文。
本案經檢察官魏正杰到庭執行職務。
中　　　華　　　民　　　國　　九十三　　年　　 十二 　　月　　 三十 　　日
　　　                              臺灣板橋地方法院刑事第四庭
                                  　　　審判長法  官　李麗玲
                                  　　　　　　法　官　黎錦福
                                  　　　　　　法　官　鄧雅心
右正本證明與原本無異。
如不服本判決應於送達後十日內向本院提出上訴狀，敘述上訴理由，上訴於臺灣高等
法院（須附繕本）。
　　　　　　                                  書記官  黃美雲
中　　　華　　　民　　　國　　九十三　　年　　 十二 　　月　　 三十 　　日
附錄本案論罪科刑法條
槍砲彈藥刀械管制條例第十一條
　未經許可，製造、販賣或運輸第四條第一款所稱其他可發射金屬或子彈具有殺傷力
　之各式槍砲者，處五年以上有期徒刑，併科新臺幣一千萬元以下罰金。
　未經許可，轉讓、出租或出借前項所列槍砲者，處三年以上十年以下有期徒刑，併
　科新臺幣七百萬元以下罰金。
　意圖供自己或他人犯罪之用，而犯前二項之罪者，處無期徒刑或七年以上有期徒刑
　，併科新臺幣一千萬元以下罰金。
　未經許可，持有、寄藏或意圖販賣而陳列第一項所列槍砲者，處一年以上七年以下
　有期徒刑，併科新臺幣七百萬元以下罰金。
　第一項至第三項之未遂犯罰之。
槍砲彈藥刀械管制條例第十二條
　未經許可，製造、販賣或運輸子彈者，處一年以上七年以下有期徒刑，併科新臺幣
　五百萬元以下罰金。
　未經許可，轉讓、出租或出借子彈者，處六月以上五年以下有期徒刑，併科新臺幣
　三百萬元以下罰金。
　意圖供自己或他人犯罪之用，而犯前二項之罪者，處三年以上十年以下有期徒刑，
　併科新臺幣七百萬元以下罰金。
　未經許可，持有、寄藏或意圖販賣而陳列子彈者，處五年以下有期徒刑，併科新臺
　幣三百萬元以下罰金。
　第一項至第三項之未遂犯罰之。
刑法第二百七十七條
　傷害人之身體或健康者，處三年以下有期徒刑、拘役或一千元以下罰金。
　犯前項之罪因而致人於死者，處無期徒刑或七年以上有期徒刑；致重傷者，處三年
　以上十年以下有期徒刑。
